Inventaris van het archief van de Rijksverdedigingsorganisatie/TNO, (1925) 1939-1977 (1979)
Nationaal Archief, Den Haag
- Technologisch Laboratorium RVO-TNO1925-1977 (1979), B.
  - Rapporten en verslagen van gehouden onderzoeken, ingeboekt op opdrachtnummer, sectie A - T, 1974-1979; 1340-1376; 1 stuk, 3 pakken, 33 omslagen
    - nrs. A 4003 - A 41401974, 1340; omslag
    - nr. D 40401974, 1341; omslag
    - nrs. E 3044 - E 40591974, 1342; omslag
    - nrs. G 3154 - G 42931974, 1343; omslag
    - nrs. G 4305 - G 45081974, 1344; omslag
    - nr. K 30931974, 1345; omslag
    - nrs. L 3144 - L 40471974, 1346; omslag
    - nrs. R 4011 - R 40801974, 1347; omslag
    - nrs. S 4086 - S 42071974, 1348; omslag
    - nrs. T 4002 - T 40711974, 1349; omslag
    - nrs. A 5020 - A 50741975, 1350; omslag
    - nrs. D 3092 - D 50421975, 1351; omslag
    - nrs. E 5035 - E 50501975, 1352; omslag
    - nr. I 30611975, 1353; omslag
    - nr. K 30931975, 1354; omslag
    - nrs. L 3004 - L 51171975, 1355; omslag
    - nrs. P 5040 - P 51341975, 1356; omslag
    - nrs. R 5000 - R 50391975, 1357; omslag
    - nrs. S 5102 - S 54271975, 1358; omslag
    - nrs. A 6007 - A 60911976, 1359; omslag
    - nrs. E 6009 - E 60371976, 1360; omslag
    - nr. K 30931976, 1361; omslag
    - nrs. L 3073 - L 62151976, 1362; omslag
    - nrs. P 5081 - P 60421976, 1363; omslag
    - nrs. R 6028 - R 61091976, 1364; omslag
    - nrs. S 4167 - S 60511976, 1365; pak
    - nrs. T 5126 - T 61431976, 1366; omslag
    - nrs. A 7024 - A 71461977, 1367; omslag
    - nr. D 70051977, 1368; stuk
    - nrs. E 4059 - E 70001977, 1369; omslag
    - nrs. F 7075 - F 70881977, 1370; omslag
    - nr. K 31701977, 1371; omslag
    - nrs. L 3073 - L 31951977, 1372; omslag
    - nr. M 70911977, 1373; omslag
    - nr. R 30071977, 1374; omslag
    - nrs. S 5387 - S 71191977, 1375; pak
    - nr. E 80021979, 1376; pak
      Openbaarheid beperkt tot 01-01-2055
  - Rapporten en verslagen van gehouden onderzoeken in klimaatkamers (KL), 1954-1973; 1377-1378; 2 pakken
    - 1954 TL nrs. 10.001-10.056; 1955, TL nrs. 10.056-10.096;1956, TL nrs. 10.097-10.135; 1957, TL nrs. 10.136-10.1591954-1957, 1377; pak
    - 1958, TL nrs. 10.109-10.189; 1959, TL nrs. 10.183-10.209; 1960, TL nrs. 10.211-10.236; 1961, TL nrs. 10.244-10.261; 1962, TL nrs. 10.267-10.271; 1963, TL nr. 10.306; 1965, TL nrs. 10.319-10.321; 1966, TL nrs. 10.323-10.330; 1968, TL nrs. 10.347-10.357; 1969, TL nrs. 10.359-10.372; 1970, TL nrs. 10.373-10.382; 1971, TL nrs. 10.385-10.386; 1973, TL nr. 10.3891958-1973, 1378; pak
  - Kwartaal- en jaarverslagen met werkplannen, 1943-1976; 1379-1385; 7 pakken
    - kwartaalverslagen, 1949-19571943-1948, 1379; pak
    - 1958-1961, 1380; pak
    - 1962-1965, 1381; pak
    - 1966-1967, 1382; pak
    - 1968-1969, 1383; pak
    - 1970-1971, 1384; pak
    - 1972, 1970 - 1976, doorlopende werkprogramma's1972-1976, 1385; pak
  - Rapport van het Staatsbedrijf der Artillerie-Inrichtingen betreffende stabiliteitsonderzoekingen van kruit en schietkatoen met behulp van waterstofionenmetingen, 1925; 1386; deel
  - Boekwerk bibliotheek Artillerie-Inrichtingen betreffende te nemen maatregelen ter bescherming van de burgerbevolking, industriecentra enz, 1928; 1387; deel
  - Stukken van de Algemene Dienst Artillerie-Inrichtingen betreffende gasfilterbussen voor het burgerbevolkingsmasker, 1939-1941; 1388; omslag
  - Stukken van de Algemene Dienst Artillerie-Inrichtingen betreffende keuring van gaskleding, 1939-1941; 1389; pak
  - Rapport over de reis van de studiecommissie voor chemische oorlogsvoering in Amerika, 1947; 1390; pak
  - Stukken betreffende de bescherming tegen strijdgassen, 1947-1965; 1391-1400; 4 omslagen, 6 pakken
    - Gasmaskers, algemeen1947-1957, 1391; pak
    - Gasmaskers, uitlaatventielen1956-1961, 1392; pak
    - Gasmaskers, filterbussen1951-1964, 1393; pak
    - Gasverkenners-instructiedoos1952-1960, 1394; omslag
    - Detectiemiddelen, algemeen1953-1957, 1395; omslag
    - Detectiemiddelen, gasdetectiepomp1953-1963, 1396; pak
    - Detectiemiddelen, gasdetectietas prototype I en II1953-1961, 1397; pak
    - Detectiemiddelen, gasdetectietas besprekingen1957-1965, 1398; pak
    - Gasbeschermende kleding1954-1960, 1399; omslag
    - Ontzoutingsapparatuur1958-1959, 1400; omslag
  - Registers met gegevens van hydrolyse proeven van zetstoffen, 1953-1955; 1401-1405; 5 delen
    - Opdracht nr. 128 Iz.j., 1401; deel
    - Opdracht nr. 128 IIz.j., 1402; deel
    - Opdracht nr. 128 I Az.j., 1403; deel
    - Opdracht nr. 128 II Az.j., 1404; deel
    - Opdracht nr. 128 III Az.j., 1405; deel
  - Werkrapporten van chemische proefnemingen, 1954-1962; 1406-1424; 1 omslag, 5 delen, 13 pakken
    - 1954-1956, 1406; pak
    - 1957, 1407; deel
    - A1958, 1408; pak
    - B1958, 1409; pak
    - A1959, 1410; pak
    - B1959, 1411; pak
    - C1959, 1412; pak
    - D1959, 1413; pak
    - A1960, 1414; pak
    - B1960, 1415; pak
    - Druppels I1960, 1416; deel
    - Druppels II1960, 1417; deel
    - F-N021960, 1418; deel
    - Diversen1960, 1419; deel
    - 1960-1961, 1420; pak
    - A1961, 1421; pak
    - B1961, 1422; pak
    - 1962, 1423; omslag
    - z.j., 1424; pak
  - Stukken betreffende alkalische hydrolyseproeven, 1957-1959; 1425-1430; 1 omslag, 5 pakken
    - nrs. 12R11 - 12R141957-1958, 1425; pak
    - nrs. 12R15 - 12R341957-1958, 1426; pak
    - A1958, 1427; pak
    - B1958, 1428; pak
    - C1958, 1429; omslag
    - 1959, 1430; pak
  - Richtlijnen voor de gedelegeerden van de minister van Oorlog en de minister van Marine bij de RVO-TNO, 1958; 1431; omslag
  - Stukken betreffende de Amerikaans-Nederlandse samenwerking, 1958-1964; 1432; pak
  - Stukken betreffende resultaten van proeven met strijdgassen over het ontsmetten van voertuigen te Zoersel, België, 1964-1965; 1433-1434; 2 pakken
    - Resultaten uit Zoersel1964, 1433; pak
    - Proefnemingen nrs. 1 - 381965, 1434; pak
- Gedelegeerde namens het Ministerie van Defensie (Koninklijke Landmacht) bij RVO-TNO1962-1978, C.
  - Organisatie1962-1977, C.1.
    - Stukken betreffende de organisatie van de Nederlandse Centrale Organisatie voor Toegepast Natuurwetenschappelijk Onderzoek (TNO), de Nederlandse Organisatie voor Toegepast Natuurwetenschappelijk Onderzoek voor de Rijksverdediging daaronder ressorterend (RVO-TNO) en de onder haar ressorterende organen in vredes- en oorlogstijd, 1962-1977; 1435-1445; 5 pakken, 6 omslagen
      - Stukken betreffende vaststelling van de taak en de positie van de RVO-TNO in tijden van spanning, mobilisatie en oorlog1962-1971, 1435; pak
      - Stukken betreffende de vaststelling en uitvoering van de taak, organisatie en reorganisatie van het Medisch Biologisch Laboratorium van de RVO-TNO, oprichting van een Epidemiologisch Documentatie Bureau en overgang van het Medisch Biologisch Laboratorium naar de Gezondheidsorganisatie van TNO1962-1977, 1436; pak
        Zie ook inv.nr. 1441
      - Stukken betreffende een rapport inzake en het houden van een vergadering over de werkbelasting door `Militaire Operations Research' uit te voeren door de organen van RVO-TNO1965-1966, 1437; omslag
      - Stukken betreffende de wijziging van de statuten en het reglement van orde voor het bestuur van de RVO-TNO1965-1970, 1438; omslag
        Zie ook inv.nr. 1446
      - Richtlijnen voor de organisatie van de Prins Mauritslaboratoria en de taakverdeling van de directie bij die laboratoria1965-1970, 1439; omslag
      - Stukken betreffende het commentaar van het Nederlands Defensie Research Coördinatie Comité op het interim advies van de Raad van Advies inzake het Wetenschapsbeleid inzake de onderbrenging en de taken van de RVO-TNO1968, 1440; omslag
      - Stukken betreffende besprekingen inzake de organisatie van het Chemisch Laboratorium van het RVO-TNO1970, 1441; omslag
      - Stukken betreffende besprekingen inzake de toekomst en de taakverdeling binnen het directieteam van het Technologisch Laboratorium en realisatie onderzoeksfaciliteiten1970-1977, 1442; omslag
      - Stukken betreffende de herstructurering van de nationale organisatie en het beleid met betrekking tot de taakstelling van TNO1971-1976 okt., 1443; pak
        Zie ook inv.nr. 1436
      - Stukken betreffende de herstructurering van de nationale organisatie en het beleid met betrekking tot de taakstelling van TNO1976 nov.-1977, 1444; pak
      - Stukken betreffende de overdracht van het Laboratorium voor Elektronische Ontwikkeling voor de Krijgsmacht door de Koninklijke Marine aan RVO-TNO1976-1977, 1445; pak
    - Overzicht van de organisatie van de militaire research in Frankrijk, 1963; 1446; stuk
    - Nota van de voorzitter van de RVO-TNO inzake aanwijzing van gedelegeerden van het ministerie van Defensie bij RVO-TNO, met wijziging, 1965; 1447; stuk
      zie ook inv.nr. 1438
    - Verslag over het jaar 1970 van het Nederlands Defensie Research Coördinatie Comité, 1971; 1448; stuk
  - Personeelsaangelegenheden1962-1974, C.2.
    - Stukken betreffende voordrachten voor Koninklijke Onderscheidingen ten behoeve van directeuren van instituten van RVO-TNO, 1962, 1966; 1449-1450; stuk, omslag
      - Drs. J. van Ormondt, directeur Chemisch Laboratorium1962, 1449; stuk
      - Prof. ir. IJ. Boxma, directeur Physisch Laboratorium1966, 1450; omslag
    - Brief van de voorzitter van RVO-TNO inzake waardering en erkentelijkheid door de secretaris-generaal van de NAVO voor het werk door RVO-TNO ten behoeve van het te reorganiseren SHAPE Air Defence Technical Centre, 1963; 1451; stuk
    - Stukken betreffende afscheid en overlijden van de voorzitter van de Centrale Organisatie van TNO en directeuren van instituten van het RVO-TNO, 1965, 1969, 1974; 1452-1454; 3 stukken
      - Afscheid van prof. dr. M.A. Bouman, directeur van het Instituut voor Zintuigfysiologie te Soesterberg1965, 1452; stuk
      - Overlijden prof. dr. J.A. Cohen, directeur Medisch Biologisch Laboratorium op 31 oktober 19691969, 1453; stuk
      - Afscheid van prof. dr. ir. A.A.Th.M. van Trier als voorzitter van de Centrale Organisatie van TNO1974, 1454; stuk
    - Brief van de secretaris van RVO-TNO inzake de arbitrageregeling voor arbeidsgeschillen bij de RVO-TNO, 1966; 1455; stuk
      Met bijlage
    - Brief van de secretaris van RVO-TNO inzake het bezoek van de Prins der Nederlanden aan het Instituut voor Zintuigfysiologie te Soesterberg op 28 juni 1966, 1456; stuk
    - Circulaire van de inspecteur Geneeskundige Dienst Koninklijke Landmacht inzake de immunisatiekalender, 1969; 1457; stuk
  - Materieel1965-1971, C.3.
    - Overzicht van kostbare apparatuur aanwezig bij TNO, 1965; 1458; stuk
    - Stukken betreffende het aanschaffen van instrumenten voor metingen van radioactieve straling van instrumenten in vliegtuigen ten behoeve van het Medisch Biologisch Laboratorium, 1970; 1459; omslag
      zie ook inv.nr. 1460
    - Stukken betreffende toepassing van de Kernenergiewet, het Defensievoorschrift Uitvoering Kernenergiewet en de vaste order 8-2-0 met betrekking tot aanschaf van materieel waarin zich radioactieve stoffen bevinden, 1970-1971; 1460; omslag
      zie ook inv.nr. 1459
  - Wetenschappelijk onderzoek1964-1978, C.4.
    - Brief van de secretaris van de RVO-TNO inzake voortzetting van een overeenkomst over de samenwerking met Philips in het onderzoek naar absorptie van radiogolven, 1964; 1461; stuk
    - Brief van de plaatsvervangend secretaris van RVO-TNO inzake de opneming van een standaardclausule in rapporten bestemd voor buitenlandse instanties, 1966; 1462; stuk
    - Rapport van het Chemisch Laboratorium RVO-TNO "Instructie in het gebruik van de gasdetectiedoos", 1966; 1463; stuk
    - Rapport van het Technologisch Laboratorium RVO-TNO "Beproevingsgranaat 12 cm met nabijheidsbuis, gefabriceerd door N.V. Philips USFA", 1967; 1464; stuk
    - Stukken betreffende de voortgang van een project met betrekking tot onderzoek op het gebied van nachtzien, in samenwerking met de Bondsrepubliek Duitsland, 1968-1970; 1465; omslag
    - Brief van de secretaris van de RVO-TNO inzake onderzoek naar collectieve bescherming tegen nucleaire, biologische en chemische oorlogvoering, met bijlagen, 1968; 1466; stuk
    - Stukken betreffende toepassing van nieuwe normbladen in voorschrift LAN 45a, waarin onderzoeksmethoden zijn beschreven, te gebruiken bij keuren van verven voor de Koninklijke Landmacht naar aanleiding van een rapport van het Verfinstituut van de TNO, 1970; 1467; omslag
    - Rapporten van het Physisch Laboratorium RVO-TNO inzake het onderzoek van bedrijfsgereedheidspercentage van een HAWK-bataljon, 1972-1973; 1468; omslag
    - Rapporten van het Technologisch Laboratorium RVO-TNO inzake beproevingen met NINA-buizen, 1972-1976; 1469-1472; 4 omslagen
      - "Verenigbaarheid van de in de NINA-buis voorkomende explosieve stoffen met de overige buiscomponenten"1972, 1469; omslag
      - "Verenigbaarheid van de in de NINA-buis voorkomende explosieve stoffen met de polyurethaangietharsen op basis van de Fox-O-Pol 350 TVZ/Urestyk 1100/Fox-O-Cat 220"1973, 1470; omslag
      - "Sealing-test voor de NINA-buis"1973, 1471; omslag
      - "Onderzoek naar de mogelijke oorzaak van het vertraagd detoneren van blindgangers, voorzien van NINA-buizen", "NINA-fuze IX. Investigation into the reliability of the explosive train of the NINA-fuze", "Ontsteekafstand tussen NINA-ontsteker en met polyutheraan verouderde NINA-detonator"1976, 1472; omslag
    - Rapport van het Instituut voor Zintuigfysiologie RVO-TNO "Geluidmetingen rondom het schietterrein te Putten", 1975; 1473; stuk
    - Rapport van het Physisch Laboratorium RVO-TNO "Beknopt overzicht van enkele West-Europese wapensystemen in gebruik, ontwikkeling of studie", 1975; 1474; stuk
    - Rapport van het Physisch Laboratorium RVO-TNO "Simulatie van een vuursteuninformatiesysteem (VUIST)", 1976; 1475; stuk
      zie ook inmv.nr. 1486
    - Rapport van het Physisch Laboratorium RVO-TNO inzake datatransmissieproeven uitgevoerd door Nederland in het `Very High Frequency'-gebied voor FINABEL werkgroep INDIA, 1977; 1476; stuk
    - Rapport van het Physisch Laboratorium RVO-TNO "Systeemanalyse met betrekking tot System Control (SYSCON)", 1977; 1477; stuk
    - Stukken naar aanleiding van een rapport van het Physisch Laboratorium RVO-TNO "Mogelijke consequenties van nieuwe ontwikkelingen in de uitwerking en het tactisch gebruik van kernwapens, 1978; 1478; omslag
      Rapport niet aangetroffen
  - Reizen, bezoeken, deelname aan werkzaamheden internationale werkgroepen1966-1978, C.5.
    - Reizen, bezoeken1966-1978, C.5.1.
      - Stukken betreffende reizen naar de Verenigde Staten van Amerika en Canada door medewerkers van instituten van de RVO-TNO1966-1978, C.5.1.1.
        - Verslagen van reizen door medewerkers van het Technologisch Laboratorium, 1966-1977; 1479-1481; 3 stukken
          - Verslag van een bezoek aan de `Naval Propellant Plant' te Indian Head, Maryland en het `Picitanny Arsenal' te Dover, New Jersey, door ir. J.C. van Geel 2 - 13 mei 19661966, 1479; stuk
          - Verslag van een reis door dr. ir. H.J. Pasman 30 september - 8 oktober 19761976, 1480; stuk
          - Verslag van een bezoek aan het `US Army Engineer Waterways Experiment Station' te Vicksburg, Mississippi, door dr. ir. H.J. Pasman en ir. J. Schippers 22 - 23 februari 19771977, 1481; stuk
        - Verslagen van reizen door medewerkers van het Instituut voor Zintuigfysiologie, 1967-1975; 1482-1483; stuk, omslag
          - Verslag van een studiereis door de Verenigde Staten van Amerika door dr. ir. R. Plomp 5 september - 3 december 19661967, 1482; omslag
          - Verslag van een oriëntatiereis naar de Verenigde Staten van Amerika vanwege onderzoek naar menselijke factoren in sonar door dr. A.F. Sanders van het Instituut voor Zintuigfysiologie en ir. B.C. Reith van het Physiologisch Laboratorium 22 september - 9 oktober 19751975, 1483; stuk
        - Stukken betreffende reizen en bezoeken door medewerkers van het Physiologisch Laboratorium, 1971-1978; 1484-1488; omslag, 4 stukken
          - Verslag van een bezoek door ir. B.C. Reith ir. C. van Schooneveld, en luitenants ter zee V.G.M. Rademakers en H. Muhren van de Koninklijke Marine, van het sonar-team aan marine-instellingen in de Verenigde Staten van Amerika 30 augustus - 15 september 19701971, 1484; stuk
          - Verslagen van bezoeken door Ir. H. Sittrop aan verschillende instellingen in de Verenigde Staten van Amerika in het kader van onderzoeken naar radardetectie 7 - 18 mei 1973 en 19 mei - 3 juni 19751973-1975, 1485; omslag
          - Verslag van een bezoek door ir. W.J.A.M. Swinkels aan het bedrijf Litton DSD in Van Nuys, California in februari 1974, in verband met het project `Vuursteuninformatiesysteem' (VUIST)1974, 1486; stuk
            Zie ook inv.nr. 1475
          - Verslag van een bezoek door ir. T. Bakker en drs. C.W. Lamberts aan verschillende laboratoria in de Verenigde Staten van Amerika 4-12 mei 1977 met nadruk op lasersystemen, elektro-optische sensoren en nachtzichtapparatuur1977, 1487; stuk
          - Verslag van een reis door ir. W.M. Batenburg en ir. F. Möhring aan de Verenigde Staten van Amerika 30 januari - 10 februari 1978 in het kader van onderzoek naar de eventuele aanschaf van een grondstation voor waarnemingssatellieten 1978, 1488; stuk
        - Stukken betreffende bezoeken door medewerkers van het Chemisch Laboratorium, ir. A.W. Barendsz 3 - 21 mei 1976, dr. A.A.J. Ooms 21 september - 12 oktober 1976 aan laboratoria in de Verenigde Staten van Amerika en Canada en het bezoek door drs. F. Oeseburg aan laboratoria in de Verenigde Staten van Amerika in het kader van onderzoek naar detectiesystemen tegen chemische bestrijdingsmiddelen, 1976-1977; 1489; omslag
        - Verslag van een bezoek door dr. A. Kepner van het Medisch Biologisch Laboratorium aan het Chemical Systems Laboratory te Edgewood, Maryland 4 - 5 april 1977, in het kader van de organisatyiewijziging met betrekking tot dat alboratorium en aldaar lopende onderzoeken, 1490; pak
      - Stukken betreffende reizen naar Scandinavië door medewerkers van instituten van de RVO-TNO en bezoeken aan instituten van de RVO-TNO door medewerkers van researchinstituten uit Scandinavië1966-1977, C.5.1.2.
        - Verslag van een bezoek aan het Zweedse laboratorium 'Fösvarets Forkingsanstalt' (FOA) 26 - 28 september 1966 en het 'Danish Defence Research Board' op 29 september 1966 door drs. P. Winkel en dr. A.J.J. Ooms van het Chemisch Laboratorium, 1966-1967; 1491; stuk
        - Verslag van een bezoek aan het Zweedse defensie research instituut 'Fösvarets Forkingsanstalt' (FOA) 2 - 3 december 1974 door ir. T. Bakker van het Physisch Laboratorium, 1975; 1492; stuk
        - Verslagen van bezoeken uit en aan Noorwegen door ir. J.A. Schothorst van het Physisch Laboratorium, 1976-1977; 1493-1494; 2 omslagen
          - Verslag van een bezoek van twee medewerkers van het 'Norwegian Defence Research Establishment' aan het Physisch Laboratorium TNO 25 - 26 november 19751976, 1493; omslag
          - Verslag van een bezoek aan het `Norwegian Defence Research Establishment' 14 - 16 december 19761977, 1494; omslag
        - Verslag van een bezoek aan het tweede Congres van Europese Defence Research organisaties en aan enkele defensie-instellingen in Zweden 29 november - 3 december 1976 door drs. G. Konstantis van het Physisch Laboratorium, 1977; 1495; stuk
      - Stukken betreffende reizen naar diverse landen1970, 1974-1978, C.5.1.3.
        - Stukken betreffende bezoeken aan instituten in de Bondsrepubliek door medewerkers van de RVO-TNO en instituten daarvan, 1970, 1976; 1496; omslag
        - Stukken betreffende bezoeken aan Israël door medewerkers van instituten van de RVO-TNO, 1974-1978; 1497-1498; 2 stukken
          - Verslag van een bezoek aan Israël van 29 april - 5 mei 1974 door ir. M. van Zelm van het Chemisch Laboratorium1974, 1497; stuk
          - Verslag van een bezoek aan het 'Institute for Biological Research' te Ness-Ziona, Israël 23 mei - 5 juni 1977 door dr. H. Kienhuis van het Prins Maurits Laboratorium1978, 1498; stuk
        - Verslagen van bezoeken aan bedrijven in het Verenigd Koninkrijk 8 - 12 december 1975 en in de Bondsrepubliek Duitsland 6 - 10 september 1976 door medewerkers van het Technologisch Laboratorium, 1977; 1499; omslag
    - Deelname aan werkzaamheden internationale samenwerkingsverbanden1973-1977, C.5.2.
      - Stukken betreffende deelname aan de werkzaamheden van de werkgroep van de NAVO, Atlantic Council AC/280, ("Tri-Service Group on Overall Defence") WG III met betrekking tot het houden van een vergelijkende studie van SAM-configuraties door medewerkers van het Physisch Laboratorium, 1973-1977; 1500; omslag
      - Stukken betreffende deelname aan de werkzaamheden van subgroepen, werkgroepen en panels van de "Defence Research Group" (Atlantic Council, AC/243), 1974-1977; 1501-1503; omslag, 2 stukken
        - Verslagen van vergaderingen van AC/243.SG-RSG/1-WGA (subgroep research studiegroep 1, werkgroep) inzake fysieke karakteristieken van doelen en achtergrond, door medewerkers van het Physisch Laboratorium1974-1975, 1501; omslag
        - Verslag van de vergadering van AC/243, Panel IV ("Panel on Far Infrared"), gehouden te Brussel 1 - 3 juni 1976 door ir. A.N. de Jong van het Physisch Laboratorium1976, 1502; stuk
        - Verslag van een vergadering de Research Studiegroep 3 van AC/243/Panel VIII ('Panel on the Defence Application of Human and Bio-Medical Sciences') inzake het samenstellen van document nummer D/2 met betrekking tot profylaxe en therapie van organofosfaatvergiftiging, gehouden in Porton, Verenigd Koninkrijk 26 - 28 april 1977 door G.L. Wolthuis van het Medisch Biologisch Laboratorium1977, 1503; stuk
      - Verslag door dr. ir. H.P. Benschop van het Chemisch Laboratorium van het "VIU-IUPAC" symposium "On photochemistry" gehouden van 18 - 24 juli 1976 te Aix en Provence, 1504; stuk
      - Verslag van de tweede vergadering van het samenwerkingsverband A/NL/NCP I, 24 tussen het Verenigd Koninkrijk, Nederland en Noorwegen op het gebied van "High Frequency" datatransmissie, 14 - 15 september 1976 in het Verenigd Koninkrijk door ir. H. Vissenga en P.A. van der Vis van het Physisch Laboratorium, 1505; stuk
      - Verslagen van vergaderingen van de "Working Group Military Medical Service Europe", gehouden te Mönchengladbach 24 februari 1977 en te Aken 1 juni 1977 door ir. F.J. de Boer van het Physisch Laboratorium, 1506; omslag
- Gesloten stukken1941-1977, D.
  Voor een toelichting zie de inleiding de paragraaf 'Verantwoording van de bewerking'.
  - Rubriekenstelsel1958-1977, D.1.
    - Stukken betreffende militair-wetenschappelijke inlichtingen (rubriek 14), 1961-1977; 1508-1512; 5 stukken
      - 1961, 1508; stuk
        Openbaarheid beperkt tot 01-01-2037
        Zie ook inv.nr. 66
      - 1962, 1509; stuk
        Openbaarheid beperkt tot 01-01-2038
        Zie ook inv.nr. 67
      - 1963, 1510; stuk
        Zie ook inv.nr. 68
      - 1964-1968, 1511; stuk
        Zie ook inv.nr. 69
      - 1969-1977, 1512; stuk
        Openbaarheid beperkt tot 01-01-2053
        Zie ook inv.nr. 70
    - Stukken betreffende gasbeschermende kleding (rubriek 15), 1969; 1513; stuk
      Openbaarheid beperkt tot 01-01-2045
      Zie ook inv.nr. 75
    - Verslag van het Chemical Warfare symposium te Noorwegen, 1963; 1514; stuk
      Zie ook inv.nr. 104
    - Verslagen en rapporten over gasdetectie (rubriek 19), 1974; 1515; stuk
      Openbaarheid beperkt tot 01-01-2050
      Zie ook inv.nr. 124
    - Publicaties (rubriek 21), 1961, 1975; 1516-1517; 2 stukken
      - 1961, 1516; stuk
        Zie ook inv.nr. 127
      - 1975, 1517; stuk
        Openbaarheid beperkt tot 01-01-2051
        Zie ook inv.nr. 144
    - Stukken betreffende de beveiliging van RVO-TNO laboratoria (Prins Mauritsgebouw) (rubriek 23), 1959; 1518; stuk
      Openbaarheid beperkt tot 01-01-2035
      Zie ook inv.nr. 159